【裁判字號】    99,毒抗,186
【裁判日期】    990701
【裁判案由】    毒品危害防制條例
【裁判全文】
臺灣高等法院刑事裁定                 99年度毒抗字第186號
抗  告  人
即  被  告  甲○○
上列抗告人因違反毒品危害防制條例案件，不服臺灣板橋地方法
院99年度毒聲字第715號，中華民國99年5月14日裁定（聲請案號
：臺灣桃園地方法院檢察署99年度毒偵字第2743號、99年度聲觀
字第624號），提起抗告，本院裁定如下：
    主  文
抗告駁回。
    理  由
一、原裁定意旨略以：抗告人即被告甲○○於民國99年3 月16日
    某時許有施用第二級毒品甲基安非他命之事實，業據其於偵
    訊時坦承不諱，並有臺灣檢驗科技股份有限公司濫用藥物尿
    液檢體檢驗報告、交通部民用航空局航空醫務中心鑑定意見
    書附卷，及第二級毒品甲基安非他命1包、吸食器1組及電子
    磅秤1 台扣案為憑，被告施用第二級毒品犯行洵堪認定，而
    依毒品危害防制條例第20條第1 項、觀察勒戒處分執行條例
    第3條第1項規定，裁定將被告送勒戒處所觀察、勒戒。
二、抗告意旨略以：抗告人一念之差，誤入歧途，亦為初犯，現
    已深自悔悟，更獨自照顧高齡母親之生活、經濟，如執行戒
    癮治療，將致其母安頓困難，更影響被告原有之正常工作及
    作息，請撤銷原裁定云云。
三、經查：
  (一)按犯毒品危害防制條例第10條之罪者，檢察官應聲請法院裁
    定，或少年法院（地方法院少年法庭）應先裁定，令被告或
    少年入勒戒處所觀察、勒戒，其期間不得逾2 月，同條例第
    20條第1項定有明文。
  (二)查抗告人即被告甲○○就其於99年3 月16日某時許有施用第
    二級毒品甲基安非他命之事實坦承不諱，並有臺灣檢驗科技
    股份有限公司濫用藥物尿液檢體檢驗報告、交通部民用航空
    局航空醫務中心鑑定意見書附卷，及第二級毒品甲基安非他
    命1包、吸食器1組及電子磅秤1 台扣案為憑，足認被告自白
    與事實相符。是以，被告確有施用第二級毒品犯行，堪以認
    定。至被告所陳其工作、家庭狀況等節，縱然非虛，亦與被
    告本件施用毒品犯行無涉，無足解免其依法應受之觀察、勒
    戒處分。
四、原審以抗告人有施用第二級毒品甲基安非他命之犯行，堪以
    認定，爰依毒品危害防制條例第20條第1 項及觀察勒戒處分
    執行條例第3條第1項之規定，裁定將抗告人送勒戒處所觀察
    、勒戒，經核並無違誤，抗告意旨請求撤銷原裁定，為無理
    由，應予駁回。
據上論斷，應依刑事訴訟法第412條，裁定如主文。
中    華    民    國    99    年    7     月    1     日
                  刑事第二十庭審判長法  官  楊貴雄
                                    法  官  許必奇
                                    法  官  周明鴻
以上正本證明與原本無異。
不得再抗告。
                                    書記官  郭彥琪
中    華    民    國    99    年    7     月    2     日


司法院資訊處製作；財團法人民間司法改革基金會備份。
